臺灣高等法院臺中分院刑事判決
111年度交上訴字第2079號
上  訴  人  臺灣彰化地方檢察署檢察官 
被      告  林勝和


上列上訴人因被告公共危險案件，不服臺灣彰化地方法院111年
度交訴字第1號，中華民國111年7月7日第一審判決（起訴案號：
臺灣彰化地方檢察署110年度偵字第13474號），提起上訴，本院
判決如下：
    主  文
上訴駁回。
    事  實
本審記載事實與第一審判決書所記載相同，玆引用之。
    理  由
按協商判決除有刑事訴訟法第455條之4第1項第1款於本訊問程序
終結前，被告撤銷協商合意或檢察官撤回協商聲請者；第2款被
告協商之意思非出於自由意志者；第4款被告所犯之罪非第455之
2第1項所定得以聲請協商判決者；第6款被告有其他較重之裁判
上一罪之犯罪事實者；第7 款法院認應諭知免刑或免訴、不受理
情形之一，及違反同條第2 項「法院應於協商合意範圍內為判決
；法院為協商判決所科之刑，以宣告緩刑或2年以下有期徒刑、
拘役或罰金為限」之規定者外，不得上訴，同法第455條之10第1
項定有明文。本件臺灣彰化地方檢察署檢察官上訴意旨略以：原
審協商判決之二、犯罪事實要旨認「林勝和…於跨越雙黃線、左
轉新港路時，因疏未注意…由陳照委騎乘之車牌號碼000-0000號
普通重型機車，致陳照委煞避不及，而在新港路前失控倒地，並
因此受有右足、左膝、左手臂多處擦傷之傷害」等語，似認被告
林勝和於本案交通事故致人受傷之發生，係有過失。而此認定與
本案檢察官與被告在審判外所協商係以認定被告於本案交通事故
致人受傷係無過失為合意之內容一情，似有不符。從而，被告對
於本案交通事故致人受傷有無過失一情，尚有疑義，原審協商判
決似有前揭刑事訴訟法第455條之4第1項第6款、第2項之情節，
而宜由上級審法院加以認定，有上訴之必要。然查本件原審法院
依檢察官聲請，據檢察官與被告之認罪協商內容「被告願意接受
以下條件：被告所為係犯刑法第185條之4第1項之公共危險罪，
因被告累犯，但審酌本案被告與告訴人間車輛並無碰撞，難認有
過失，依照同條第2項減輕其刑，被告認罪，願受有期徒刑4月，
如易科罰金，以新臺幣1千元折算1日之宣告」（見原審卷107頁
協商紀錄），而適用刑法第185條之4第1項前段、第2項（無過失
減輕其刑）、第47條第1項、第41條第1項前段規定，以協商程序
判決被告「駕駛動力交通工具肇事，致人受傷而逃逸，累犯，處
有期徒刑4月，如易科罰金，以新臺幣1仟元折算1日」，並無刑
事訴訟法第455條之10但書所規定之情事。至原判決關於犯罪事
實要旨，雖記載「林勝和……因疏未注意……」等語，致遭上訴意旨
指摘原審「法院認定之事實與協商合意之事實不符」，但此部分
核屬刑事訴訟法第455條之4第1項第5款規定之情形，揆之前揭說
明，亦非得上訴之事由。是本件檢察官之上訴顯屬法律上不應准
許，應由本院依同法第367條前段、第372條不經辯論判決如主文
。
中　　華　　民　　國　　111 　年　　9 　　月　　1 　　日
            刑事第三庭  審判長法　官　楊  真  明
                              法　官　楊  欣  怡
                              法　官　邱  顯  祥     
以上正本證明與原本無異。
不得上訴。                      
                              書記官  陳  緯  宇
　　　　　　　　　　　　　　　
中　　華　　民　　國　　111 　年　　9 　　月　　1 　　日